臺灣臺中地方法院刑事判決　　　　　　　　　　　　　九十一年度易字第七七六號
　　公　訴　人　臺灣臺中地方法院檢察署檢察官
　　被　　　告　甲○○
　　　　　　　　乙○○
右列被告因違反電子遊戲場業管理條例案件，經檢察官提起公訴（九十年度偵字第二
一二二七號），本院判決如左：
    主  文
甲○○共同以賭博為常業，處有期徒刑月，如易科罰金，以佰元折算壹日。扣案
之賭博性電動機具「小瑪琍」貳臺（含ＩＣ板貳片）、「滿貫大亨麻將臺」捌臺（含
ＩＣ板捌片）、「水果盤」貳臺（含ＩＣ板貳片）、「單機撲克牌」陸臺（含ＩＣ板
陸片）、賭資新臺幣萬零捌佰肆拾元、會員卡肆佰拾肆張、洗分兌換卡（積分卡）
捌拾壹張、帳冊壹本、會員名冊壹本、監視螢幕壹臺、監視鏡頭貳個、日報表壹份，
均沒收。
乙○○共同以賭博為常業，處有期徒刑貳月，如易科罰金，以佰元折算壹日。緩刑
貳年。扣案之賭博性電動機具「小瑪琍」貳臺（含ＩＣ板貳片）、「滿貫大亨麻將臺
」捌臺（含ＩＣ板捌片）、「水果盤」貳臺（含ＩＣ板貳片）、「單機撲克牌」陸臺
（含ＩＣ板陸片）、賭資新臺幣萬零捌佰肆拾元、會員卡肆佰拾肆張、洗分兌換卡
（積分卡）捌拾壹張、帳冊壹本、會員名冊壹本、監視螢幕壹臺、監視鏡頭貳個、日
報表壹份，均沒收。
    事  實
一、甲○○明知未依電子遊戲場業管理條例規定辦理營利事業登記者，不得經營電子
    遊戲場業，竟未向相關主管機關申請辦理營利事業登記證，自九十年十月一日起
    ，在臺中縣沙鹿鎮○○路一八○號黃肖鳳所經營之九釐米撞球場之公眾得出入場
    所內，向不知情之黃肖鳳租用其內一個房間擺設賭博性電子遊戲機具「小瑪莉」
    二臺、「滿貫大亨麻將臺」八臺、「水果盤」二臺及「單機撲克牌」六臺，並插
    電經營電子遊戲場業，並與乙○○共同基於以賭博為常業之犯意聯絡，以每月新
    臺幣（下同）二萬四千元，僱用乙○○擔任開分小姐，從事替賭客開分、收費、
    洗分之工作，共同以上開賭博機具在該公眾得出入之場所供不特定之人把玩而對
    賭財物，資以維生，並以為常業。賭博方式為：「小瑪莉」係由賭客以每次將十
    元硬幣投入電動賭博機具內，機具螢幕顯示積分二分來押注，押中即賠一至數倍
    不等之分數，賭客玩畢後可將所得之分數先向乙○○洗分換取積分卡，再依積分
    卡上之分數以一比二之比例向甲○○兌換現金，如未押中則分數由機具沒入，而
    財物歸甲○○取得；而其他電子遊戲機具之賭博方式係以一比一之比例換分押注
    ，由賭客以現金向開分小姐乙○○開分，每一百元換取一百分來押注，押中即賠
    一至數倍不等之分數，賭客玩畢後可將所得之分數先向乙○○洗分換取積分卡，
    再依積分卡上之分數以一比一之比例向甲○○兌換現金，如未押中則分數由機具
    沒入，而財物歸甲○○取得。嗣於九十年十一月二十日十六時十分許，為警臨檢
    查獲，並扣得甲○○所有供賭博、經營電子遊戲場業所用之電子遊戲機具「小瑪
    莉」二臺、「滿貫大亨麻將台」八臺、「水果盤」二臺、「單機撲克牌」六臺、
    會員卡四百十四張、洗分兌換卡（積分卡）八十一張、帳冊一本、會員名冊一本
    、監視螢幕一臺、監視鏡頭二個、日報表一份、「小瑪莉」電子遊戲機內之賭資
    一萬零四十元及櫃檯內賭資二萬零八百元等物。
二、案經臺中縣警察局清水分局報請臺灣臺中地方法院檢察署檢察官偵查起訴。
    理  由
一、右揭事實，業經被告甲○○於本院審理時坦承不諱，核與扣案帳冊記載內容相符
    ，並有現場圖一紙及現場照片二十四幀在卷可參，亦有被告甲○○所有之電子遊
    戲機具「小瑪莉」二臺、「滿貫大亨麻將臺」八臺、「水果盤」二臺、「單機撲
    克牌」六臺、會員卡四百十四張、洗分兌換卡八十一張、帳冊一本、會員名冊一
    本、監視螢幕一臺、監視鏡頭二臺、日報表一份、「小瑪莉」電子遊戲機內之賭
    資一萬零四十元及櫃檯內賭資二萬零八百元等物扣案可資佐證，足見被告甲○○
    自白與事實相符。另訊據被告乙○○固不否認有自九十年十月間起以二萬四千元
    代價受僱於被告甲○○，在上揭公眾得出入場所擔任開分小姐，惟矢口否認有何
    常業賭博犯行，辯稱：伊係幫客人洗分並拿積分卡給客人，積分卡只供客人玩樂
    ，店內並未換錢或換物品云云；惟查，被告甲○○自承僅在上開九釐米撞球場租
    用其內一個房間，以擺設上開賭博性電子遊戲機具供賭客把玩而對賭財物等語，
    則賭客在前開房間以積分卡上分數向被告甲○○兌換現金時，被告乙○○亦在該
    房間內工作，且長達二個月之久，豈有不知之理，又若被告甲○○在他處供賭客
    兌換現金，在上開房間內之賭客如何得知積分卡可兌換現金？又如何得知被告甲
    ○○在何處兌換？綜上情以觀，被告乙○○實難委稱不知；又參之被告乙○○為
    智慮成熟之成年人，已在該店工作近二個月，並知該店內有監視器（參照臺灣臺
    中地方法院檢察署偵查卷宗第三十九頁背面卷附照片得知監視螢幕在櫃臺上），
    而店內電動機具均屬射倖性質非娛樂性質，且被告乙○○須將在其值班期間上開
    所有賭博性電子遊戲機具之開分、洗分總結並記載其差額等情（參照臺灣臺中地
    方法院檢察署偵查卷宗第二十五頁卷附之扣案日報表），依一般常人經驗判斷，
    單純之電子遊藝場怎會裝置監視器監視客人有無作弊及計算開分、洗分之差額，
    益徵被告乙○○所辯顯非可採，雖被告甲○○於本院審理時供稱被乙○○不知店
    內有賭博情事云云，然據上情以觀，被告甲○○之上開供述，顯係迴護被告乙○
    ○之詞，不足採信。綜上，本案事證明確，被告二人犯行洵堪認定，應依法論科
    。
二、按刑法上所謂之常業犯，係指反覆以同類之行為為目的之社會活動之職業性犯罪
    而言，亦即恃犯罪以維生。查被告甲○○在上開公眾得出入場所擺放賭博性電動
    機共十八臺，且以月薪二萬四千元代價聘雇被告乙○○擔任開分小姐，並用換發
    積分卡、會員卡等方式加以經營，又設有監視器等情觀之，其經營頗具規模，顯
    恃該賭博收入為主要生活之資之一部，乃以賭博為常業，並賴以維生無訛，公訴
    人論以刑法第二百六十六條第一項前段之普通賭博罪之連續犯，似有未洽，惟本
    於起訴事實同一，爰變更起訴法條為刑法第二百六十七條常業賭博罪。故核被告
    甲○○就擺設賭博性電動機具之所為，係犯刑法第二百六十七條之常業賭博罪；
    被告甲○○未依電子遊戲場業管理條例規定，辦理營利事業登記，即經營電子遊
    戲場業之行為，違反電子遊戲場業管理條例第十五條之規定，應依同條例第二十
    二條規定處斷。另核被告乙○○所為，係犯刑法第二百六十七條之常業賭博罪。
    被告二人就常業賭博罪部分，有犯意聯絡及行為分擔，為共同正犯。被告甲○○
    所犯常業賭博罪與違反電子遊戲場業管理條例罪二罪，係以一行為而觸犯數罪名
    之想像競合犯，依刑法第五十五條之規定，從一重依刑法第二百六十七條之常業
    賭博罪論處。爰審酌被告二人設置賭博性電動機具與不特定人賭博財物，助長賭
    客僥倖之心理，影響社會善良風氣，暨其經營時間及所設置電子遊戲機數量，並
    考量其等之素行、犯罪動機、手段、所生危害及犯後態度等一切情狀後，各量處
    如主文所示之刑，並分別諭知如易科罰金之折算標準。末查被告乙○○前未曾受
    有期徒刑以上刑之宣告，有臺灣高等法院被告全國前案紀錄表及臺灣臺中地方法
    院檢察署刑案資料查註紀錄表附卷可稽，因不知慎選工作而誤觸法網，經此起訴
    審判，應知所警惕，信無再犯之虞，本院認所宣告之刑以暫不執行為適當，併諭
    知緩刑二年，以勵自新。
三、扣案之如事實欄所示之賭博性電動機具共十八臺（各含ＩＣ一片，共板十八片）
    ，係當場賭博之器具，應依刑法第二百六十六條第二項規定，宣告沒收；另扣案
    之一萬零四十元及二萬零八百元，分別係在上揭賭博性電動機具內即賭檯及櫃臺
    即兌換籌碼處所查獲之賭資，業據被告甲○○供明在卷，亦應刑法第二百六十六
    條第二項規定，宣告沒收。而扣案之會員卡四一四張、洗分兌換卡八十一張、帳
    冊一本、會員名冊一本、監視螢幕一臺、監視鏡頭二臺及日報表一份，均係被告
    甲○○所有，且係供犯罪所用之物，業經被告甲○○自承在卷，爰依刑法第三十
    八條第一項第二款規定，宣告沒收之。
據上論斷，應依刑事訴訟法第二百九十九條第一項前段、三百條，電子遊戲場業管理
條例第二十二條，刑法第十一條前段、第二十八條、第二百六十七條、第五十五條、
第四十一條第一項前段、第二百六十六條第二項、第三十八條第一項第二款、第七十
四條第一款，罰金罰鍰提高標準條例第一條前段、第二條，判決如主文。
本案經檢察官郭瑞祥到庭執行職務
中      華      民      國      九十一    年      四    月      三十    日
                                臺灣臺中地方法院刑事第一庭
                                    審判長法  官  林  清  鈞
                                          法  官  鄭  文  祺
                                          法  官  黃  裕  仁
右正本證明與原本無異。
如不服本判決，應於送達後十日內向本院提出上訴狀（須附繕本），上訴於臺灣高等
法院臺中分院。
                                          書記官
中      華      民      國      九十一    年      五    月      二      日
附錄論罪科刑法條
刑法第二百六十七條
以賭博為常業者，處二年以下有期徒刑，得併科一千元以下罰金。
電子遊戲場業管理條例第十五條
未依本條例規定辦理營利事業登記者，不得經營電子遊戲場業。
電子遊戲場業管理條例第二十二條
違反第十五條規定者，處行為人一年以下有期徒刑、拘役或科或併科新臺幣五十萬元
以上二百五十萬元以下罰金。
